【裁判字號】    92,易,820
【裁判日期】    920918
【裁判案由】    賭博
【裁判全文】
臺灣臺南地方法院刑事判決                          九十二年度易字第八二０號
    公  訴  人  臺灣臺南地方法院檢察署檢察官
    被      告  丁○○
右列被告因賭博案件，經檢察官提起公訴（九十二年度偵字第五六三八號），本院判
決如左：
    主  文
丁○○共同以賭博為常業，處有期徒刑陸月，如易科罰金，以參佰元折算壹日。扣案
如附表所示之電動賭博機具參拾貳台（含ＩＣ板參拾貳片）、積分卡陸拾參張及黃色
寄分單壹紙，均沒收之。
    事  實
一、丁○○前有賭博前科，於民國八十八年間，復因賭博案件，經臺灣高等法院臺南
    分院以八十八年度上易字第一三六一號判處有期徒刑六月，緩刑四年確定，猶不
    知悔改。仍於九十二年四月中旬某日起以月薪新臺幣（下同）一萬九千元之代價
    ，受僱用於由丙○○（業已審結）經營，址設臺南市○○路○段三一０號「統冠
    電子遊戲場」內擔任服務生，負責現場開分、洗分等工作。並與丙○○共同基於
    常業賭博之犯意聯絡，在上址公眾得出入之場所內，擺設如附表所示之賭博電動
    機具共計三十二台，與不特定人賭博財物。其賭法為凡參與賭博者以每一百元開
    分三千分後（即一比三十）押注把玩，押中則得倍數不等之分數，未押中則分數
    減少所下賭注即歸丙○○贏得，於賭客不繼續押注時，則可以原來的倍數洗分，
    所餘分數可依原比例換寄分卡後再換現金，丙○○、丁○○並均恃此為生，而以
    之為常業。而賭客乙○○（業已審結）則基於賭博之概括犯意，先於九十二年五
    月九日晚上十一時，進入前開遊戲場以一比三十方式，把玩電動賭博機具水果盤
    ，並將把玩後所贏一萬五千元洗分為五百元積分卡，連同店家所贈面值一百元之
    積分卡三張，向丁○○兌換一張八百元之寄分單後，經丁○○指示持寄分單走出
    店外向右轉後，由與丙○○、丁○○有常業賭博犯意聯絡之甲○○（業已審結）
    兌換賭金八百元與乙○○；乙○○復於九十二年五月十二日晚上十一時五十分許
    ，再進入前開遊戲場以一比三十方式，把玩電動賭博機具水果盤，並於九十二年
    五月十三日凌晨一時五十分許，將把玩所贏二萬四千分積分卡連同之前把玩七號
    機台所得四張各一百元及店家所贈三張各一百元之積分卡，先向丁○○換領一張
    一千五百分之寄分單（一式二份，店家持黃色，賭客持紅色）後，經丁○○指示
    持寄分單走出店外向右轉，行至民族路與新美街一二五巷口時，而於同日凌晨二
    時許，與隨後而至之甲○○兌換賭金一千五百元，隨即為警當場查獲，並扣得如
    附表所示之電動賭博機具三十二台（含ＩＣ版三十二片）、積分卡六十三張、黃
    色寄分單一紙、乙○○賭博洗分後向甲○○兌換所得之現金一千五百元及其兌換
    現金之憑據紅色寄分單一紙。
二、案經臺南市警察局第二分局報告臺灣臺南地方法院檢察署檢察官偵查起訴。
    理  由
一、訊據被告丁○○固坦承於前揭時、地受僱於被告丙○○在「統冠電子遊戲場」內
    擔任服務生，負責現場開分、洗分等工作，惟矢口否認有何賭博之犯行，並辯稱
    ：伊在該店，僅負責開分、洗分等工作，且伊係案發前七至十日左右始認識被告
    甲○○，並未指示被告乙○○向被告甲○○兌換現金云云。經查：
  (一)被告乙○○於前揭時、地賭博財物後，如何洗分換成積分卡、寄分單後，持以兌
    換現金等情，業據被告乙○○於警訊及偵查中供述明確，其於警偵訊時明確供承
    賭博財物經過為：九十二年五月九日晚上十一時許，第一次進入前開遊戲場以一
    比三十方式，把玩電動賭博機具水果盤，並將把玩後所贏一萬五千分，以一比三
    十比例洗分為五百元積分卡，連同店家所贈面值一百元之積分卡三張，向丁○○
    兌換一張八百元之寄分單後，經丁○○指示持積分單走出店外向右轉後，由甲○○兌換賭金八百元，又於九十二年五月十二日晚上十一時五十許，再進入前開遊
    戲場以一比三十方式，把玩電動賭博機具水果盤，並於把玩後將所贏二萬四千分
    積分卡連同之前把玩七號機台所贏一萬二千元洗分所得四張面值一百元積分卡及
    因其開全盤店家所贈三張各一百元之積分卡，先向丁○○換領一張一千五百分之
    寄分單後，經丁○○指示持寄分單走出店外向右轉，行至民族路與新美街一二五
    巷口時，與隨後而至之甲○○兌換賭金一千五百元等語（詳警卷第一頁、第二頁
    ；偵查卷第十二頁、第十三頁），並有其持以為兌換現金憑據之紅色寄分單一紙
    及被告甲○○所交付之賭金一千五百元扣案可資佐證，且其與被告丙○○、甲○○、丁○○並無怨隙，要無攀誣被告等人致己身亦受刑事處罰之理，故而被告乙○○前開自白，應非虛妄。
  (二)又被告乙○○前揭所供，經核復與證人即當場查獲之警員余迺富、戊○○於偵查
    中供述之情節相符（詳偵查卷第二三頁、第二四頁），又與證人戊○○於九十二
    年六月二十三日本院調查時結證供稱：「（有無看過甲○○將現金一千五百元兌
    換給乙○○？）有。我親眼看到，當天我埋伏在店外，乙○○先走出電子遊戲場
    外，沒多久，甲○○跟著走出店外趕上乙○○，在新美街一二五巷口時，甲○○
    將一千五百元拿給乙○○時，乙○○還拿在手上時，我就馬上抓住乙○○．．．
    。」、「（兌換現金的地點離統冠電子遊戲場多遠？）從統冠電子遊戲場走出來
    右轉往民族路二段的方向，到新美街一二五巷口，約五、六十公尺，當時乙○○
    先在那邊等甲○○。」等語相符（詳本院卷第一三五頁、第一三六頁），益徵被
    告乙○○前開所陳，應係實情。
  (三)被告丁○○使用之0000000000號行動電話，與被告甲○○使用之00
    00000000號行動電話，於九十二年五月十三日凌晨一時五十分許，被告
    乙○○向丁○○換領寄分單後，至同日凌晨二時許，被告甲○○兌換賭金一千五
    百元與乙○○間之同日凌晨一時五十五分許，有被告丁○○發話與甲○○之通聯
    紀錄，此有和信電訊股份有限公司及遠傳電信股份有限公司檢附之行動電話雙向
    通聯紀錄附卷（詳本院卷第九九頁、第一一七頁）可稽，復為被告丁○○、甲○○所是認。被告甲○○、丁○○經本院隔離訊問後，被告甲○○對此辯稱：伊係
    案發前一星期左右，至上開遊戲場把玩電動機具始認識被告丁○○，案發當天被
    告丁○○係打電話請伊酒少喝一點，然伊當日係在上開遊戲場二樓之卡拉ＯＫ唱
    歌喝洒，並未把玩電動機具云云，經核與被告丁○○所辯：案發當日被告甲○○
    來店把玩電動機具後即行離開，之後其胞弟打電話來店找被告甲○○，找不到，
    其胞弟乃委請伊打電話與被告甲○○請甲○○回家云云（詳本院卷第一三三頁、
    第一三四頁、第一三０頁至第一三二頁）明顯不符，況上開二支行動電話自九十
    二年三月二日起迄九十二年五月十三日凌晨二時許經警查獲止，有高達二十餘次
    之通聯紀錄，有前揭兩公司檢附之行動電話雙向通聯紀錄存卷（詳本院卷第七一
    頁至第九九頁、第一０六頁至第一一七頁）可參，足見被告甲○○、丁○○過從
    堪稱密切，渠二人前揭所辯，顯與事實不符，應不足採。再佐以前揭(一)、(二)之說
    明，足見被告丁○○、甲○○二人，於九十二年五月十三日凌晨一時五十五分許
    通聯之目的，應係為聯繫兌換現金事宜無訛。
  (四)依經驗法則受僱於被告丙○○擔任開分、洗分及兌換寄分卡等工作之被告丁○○
    ，斷無擅依己意決定「統冠電子遊戲場」內客人洗分時得否兌換現金此一重要事
    項之可能；又被告甲○○如非基於被告丙○○之授意，焉有可能自掏腰包與被告
    乙○○兌換賭金而自蒙損失之理，是賭客於向被告丁○○洗分換得寄分單後，持
    之至店外，再由被告甲○○兌換現金，藉此方式逃避警方查緝，應屬「統冠電子
    遊戲場」一般之經營方法無疑，被告丙○○身為該遊戲場之實際經營者，依經驗
    法則對於上情應無不知之理。
  (五)此外，並有臺南市政府營利事業登記證一紙、臺南市政府電子遊戲場業營業級別
    證一紙、現場圖一張、現場扣案電動機具照片十一幀在卷（詳警卷第十七頁至第
    二三頁）可參，並有扣案如附表所示電動賭博機具三十二台（含ＩＣ版三十二片
    ）、積分卡六十三張及店方留存之黃色寄分單一紙可資佐證。被告丙○○為「統
    冠電子遊戲場」之負責人，並實際參與該遊戲場之經營；被告甲○○與店內員工
    丁○○聯繫後，負責至店外兌換現金與賭客；被告丁○○受僱於被告丙○○在該
    店為開分、洗分等工作，並指示賭客乙○○向被告甲○○兌換現金，渠三人就上
    開賭博犯行顯有犯意聯絡及行為分擔。
  (六)按刑法上所謂常業犯，係指反覆以同種類之行為目的之社會活動之職業性犯罪而
    言，亦即恃犯罪以維生，縱令同時兼操持其他職業，仍無礙其為常業犯罪，非謂
    常業犯必須別無其他正當職業始克構成，最高法院八十二年臺上字第二０七一號
    著有判決可資參照。查被告丙○○在上址設置電動賭博機具多達三十二台，供不
    特定之人賭博財物，且有固定之店面，並有電子遊戲業營利事業登記，另僱用三
    名員工輪班營業乙情，復據被告丁○○供陳在卷（詳本院卷第一三一頁），堪認
    其經營規模非小，斥資甚鉅，足認被告丙○○係恃此為生，而被告丁○○受僱於
    被告丙○○在上址擔任開、洗分等工作，且月薪資達一萬九千元，又無其他職業
    ，堪認被告丁○○係欲以被告丙○○給付之薪資賴以維生，為常業犯。
  (七)綜上所述，被告丁○○前揭所辯，顯係事後卸責之詞，不足採信，本件事證明確
    ，被告犯行堪以認定。
二、核被告丁○○所為，係犯刑法第二百六十七條之常業賭博罪。被告丁○○與丙○○、甲○○就前揭常業賭博犯行，彼此間有犯意聯絡及行為分擔，為共同正犯。
    爰審酌被告丁○○有事實欄所載之賭博素行，有臺灣臺南地方法院檢察署刑案資
    料查註紀錄表及臺灣高等法院被告全國前案紀錄表在卷可稽，擺設電動賭博機具
    與不特定賭客對賭，營求鉅利，敗害社會善良風俗，戕害青少年身心，危害非輕
    ，惟其僅係受僱之員工所涉情節較輕，及其犯罪之動機、目的、手段、方法，犯
    後否認犯行之態度等一切情狀，量處如主文所示之刑，並諭知易科罰金之折算標
    準，以示懲儆。扣案如附表所示之電動賭博機具三十二台（含ＩＣ板三十二片）
    、積分卡六十三張及黃色寄分單一紙，為當場賭博之器具，應依刑法第二百六十
    六條第二項宣告沒收之；扣案之一千五百元及紅色寄分單一紙，係被告乙○○財
    賭博所得之財物，為其所有，既非在賭檯及兌換籌碼處之財物，應另依刑法第三
    十八條第一項第三款宣告沒收之，惟業已於本案先行審結之部分宣告沒收，爰不
    再重複宣告沒收之。公訴人雖請求量處被告丁○○有期徒刑一年，惟本院審酌上
    情，認量處被告丁○○如主文所示之刑，已足資懲儆，附此敘明。
據上論斷，應依刑事訴訟法第二百九十九條第一項前段，刑法第二十八條、第二百六
十七條、第四十一條第一項前段、第二百六十六條第二項，罰金罰鍰提高標準條例第
一條前段、第二條，判決如主文。
本案經檢察官陳明進到庭執行職務。
中      華      民      國      九十二    年      九      月    十八    日
                                          臺灣臺南地方法院刑事第七庭
                                              審判長法官  鄧希賢
                                                    法官  鍾邦久
                                                    法官  陳金虎
右正本證明與原本無異。
如不服本判決，應於判決送達後十日內，向本院提出上訴狀。
                                               書 記  官  楊建新
中      華      民      國      九十二    年      九      月    十八    日
附表：
┌──┬──────────────┬──────────────┐
│編號│電動賭博機具名稱            │數                 量（台） │
├──┼──────────────┼──────────────┤
│一  │水果台                      │八台      （含ＩＣ板八片）  │
├──┼──────────────┼──────────────┤
│二  │滿貫大亨                    │四台      （含ＩＣ板四片）  │
├──┼──────────────┼──────────────┤
│三  │５ＰＫ                      │三台      （含ＩＣ板三片）  │
├──┼──────────────┼──────────────┤
│四  │皇冠迷十三                  │三台      （含ＩＣ板三片）  │
├──┼──────────────┼──────────────┤
│五  │霹靂楚漢                    │二台      （含ＩＣ板二片）  │
├──┼──────────────┼──────────────┤
│六  │海洋雙星                    │六台      （含ＩＣ板六片）  │
├──┼──────────────┼──────────────┤
│七  │招財貓                      │一台      （含ＩＣ板一片）  │
├──┼──────────────┼──────────────┤
│八  │金雞王                      │二台      （含ＩＣ板二片）  │
├──┼──────────────┼──────────────┤
│九  │２００１創世紀              │三台      （含ＩＣ板三片）  │
├──┼──────────────┴──────────────┤
│合計│三十二台（內含ＩＣ板三十二片）                            │
└──┴─────────────────────────────┘
附錄法條：
刑法第二百六十七條：
以賭博為常業者，處二年以下有期徒刑，得併科一千元以下罰金。


司法院資訊處製作；財團法人民間司法改革基金會備份。
